臺灣臺南地方法院刑事判決　　　　　　　　95年度訴字第79號
公　訴　人　臺灣臺南地方法院檢察署檢察官
被　　　告　乙○○
指定辯護人　本院公設辯護人　甲○○
上列被告因違反毒品危害防制條例案件，經檢察官提起公訴（94
年度偵字第8755號），本院判決如下：
    主  文
乙○○連續販賣第二級毒品，累犯，處有期徒刑捌年；扣案之行
動電話貳支（其中壹支含ＳＩＭ卡號0000000000）均沒收；如附
表所示之販賣毒品所得新臺幣伍萬壹仟伍佰元均沒收，如全部或
一部不能沒收時，以其財產抵償之。
    事  實
一、乙○○曾於民國八十七年間，因違反麻醉藥品管理條例等案
    件，經法院分別判處有期徒刑五年十月、六月、四月，定應
    執行刑有期徒刑五年十月，於九十三年一月二十日縮短刑期
    假釋付保護管束出監，於九十三年八月五日保護管束期滿執
    行完畢，仍不知悔改，基於販賣第二級毒品安非他命之概括
    犯意，自九十四年三月起至六月間，向某不詳之人販入第二
    級毒品安非他命，嗣以夾鏈袋分裝後，於附表編號一至三所
    示時間、地點，以每小包安非他命新臺幣（下同）二千元、
    二千五百元、三千元、五千元不等之價格（視重量、品質而
    異），連續販賣第二級毒品安非他命予庚○○、丁○○、王
    聰璲等人施用（其各次數、時間、地點、販售對象、及價格
    均詳如附表所示）。於九十四年七月五日下午九時許，經警
    持檢察官之拘票，在臺南縣永康市○○路五０五巷口附近拘
    獲乙○○，並經其同意在其駕駛之7093─ＬＸ號自用小客車
    上當場查獲其持用之MOTOROLA廠牌（序號000000000000000
    號插用0000000000號SIM卡）與NOKIA廠牌（原序號0000000
    00000000號遭變造為000000000000000號、未插用SIM卡）之
    行動電話各一支，經比對與庚○○、丁○○、王聰璲等人之
    通聯紀錄，始查知上情。
二、案經台南市警察局第一分局報請台灣台南地方法院檢察署檢
    察官偵查起訴。
    理  由
壹、程序事項：
一、按被告以外之人於偵查中向檢察官所為之陳述，除顯有不可
    信之情況者外，得為證據；又被告以外之人於審判中有「所
    在不明無法傳喚或傳喚不到。」之情形，其於檢察事務官、
    司法警察官或司法警察調查中所為之陳述，經證明具有可信
    之特別情況，且為證明犯罪事實之存否所必要者，得為證據
    。又被告以外之人於審判外之陳述，雖不符前四條之規定，
    而經當事人於審判程序同意作為證據，法院審酌該言詞陳述
    或書面陳述作成時之情況，認為適當者，亦得為證據；當事
    人、代理人或辯護人於法院調查證據時，知有第一百五十九
    條第一項不得為證據之情形，而未於言詞辯論終結前聲明異
    議者，視為有前項之同意，刑事訴訟法第一百五十九條之一
    第二項、同條之三第三款、同條之五分別定有明文。查本件
    證人王聰璲於警詢時之調查筆錄，雖屬被告以外之人於審判
    外之陳述，然本院審酌其詢問時，已據警察踐行告知法律上
    之權利，且係依法定程序所為之詢問，又於審理中檢察官主
    張其警詢筆錄符合第一百五十九條之三第三款之規定，得為
    證據，被告及辯護人當庭均未表異議等情況（參見九六年四
    月十七日審判筆錄第16頁），依上開規定，應認有可信之特
    別情況，且就被告販毐品給王聰璲之犯行部分，係唯一必要
    之證據，本院認其警詢筆錄得為證據。至於證人丁○○與庚○○在檢察官訊問時之供述筆錄，均經具結，又無顯不可信
    之情況，至得為本件之證據。
貳、實體部份
一、訊據被告乙○○矢口有何販賣第二級毒品安非他命之犯行，
    辯稱：「證人丁○○所說不實在，證人的女朋友，後來我跟
    他交往，她叫婉妮，不是婉怡，可能是因為這樣，證人才會
    咬我，我跟證人也不認識。」、「我要求再檢查內碼，那支
    手機都沒有使用過，抓到時手機那時候也沒有插ＳＩＭ卡，
    如何作為犯案工具。」、「庚○○及王聰璲我不認識，丁○○只是透過我女朋友認識，跟他沒有聯絡，庚○○於偵查中
    之證述，我不知道他為何如此說，因為我不認識他。」、「
    手機不是我在用，我拿到的手機沒有插卡。」云云。
    惟查：
    （一）、曾經向被告購買毒品安非他命之證人王聰燧，於警
            詢時對於在附表所述時地連續三次以附表所述之價
            格向被告乙○○購得安非他命自己施用等情，已供
            述甚詳（參見警詢筆錄第7頁），且其供述用以聯
            絡被告購買毒品之0000000000號行動電話，確係於
            警察執行拘提時在被告所駕駛之7093─LX號自用小
            客車上查扣，為被告所不爭執，參之本件警察通訊
            監察譯文中，證人王聰燧確實在94年4至5月間，多
            次以其持用之0000000000號行動電話與被告之0000
            000000號行動電話聯絡等情，有善化警察分局之通
            訊監察作業譯文附卷足憑（警詢筆錄83至104 頁）
            。且證人王聰燧所供述最後一次即第三次向被告購
            買毒品安非他命，係94年5月19日21時許，在台南
            縣安定鄉○○○○道橋下，向「阿火」男子購買安
            非他命2000元等語（警詢筆錄第9頁）。經查，王
            聰燧所持用之0000000000號與被告持用之00000000
            00號行動電話，於94年5月19日確有多次撥打未通
            或通話之聯絡記錄，其中最後一次通話內容係於當
            日晚上19時35分許，王聰燧以電話向被告稱：「喂
            『火』，你再過來一點，走堤防邊，好」等語（警
            詢第103頁之通訊監察作業報告），核與證人王聰
            燧於警詢時所述係在「國八道橋下」（橋下始有堤
            防）向被告購買毒品之情節相符。據此，足認證人
            王聰燧於警詢時之供述應可採信。
    （二）、證人丁○○亦於偵查中檢察官訊問時及本院審理中
            ，到庭具結證稱確實有於附表編號二之時間、地點
            及價格向綽號「穎仔」之被告乙○○購買十次以內
            之安非他命等情至明。（見偵查卷第53─54頁）且
            丁○○所證稱用以聯絡購買毒品之0000000000號行
            動電話，於94年4月上旬至中旬間確實有與被告所
            持用之0000000000號行動電話有密切之通話聯絡紀
            錄（見警詢卷第62─70頁）。其等通話之內容經檢
            察官於本院審理中，證人詰問時，檢察官問：「在
            94年4月9日上午11時6分，你有撥打電話給000000
            0000號這支電話，電話內容『到這裡多久‧‧‧』
            ，（提示通聯紀錄右上角71），這通電話是指什麼
            意思？」、證人丁○○答：「五千元是要買毒品安
            非他命‧」、檢察官問：「那次是否有成交？」、
            證人丁○○答：「應該有。」、檢察官問：「往下
            看下一通，94年4月15日上午8時20分，你一樣撥打
            這支電話，說先拿五千元，下次一起算，先拿五千
            元是否也是安非他命？」、證人丁○○答：「是的
            。」、檢察官問：「那是是否有成交？」、證人廖
            良山答：「應該有。」、檢察官問：「再下一頁倒
            數第四行，94年5月1日上午3時33分，你也是撥打
            這支電話，問他你到這裡多久，半個小時，這是是
            否也是購買安非他命，這次是否有成交？」、證人
            丁○○答：「是買安非他命，有成交。」、檢察官
            問：「你這個電話聯絡的對象是否被告乙○○？」
            、證人丁○○答：「是。」、檢察官問：「事實上
            跟你交毒品及收錢的是否是乙○○？」、證人廖良
            山答：「是。」等語。亦足認被告確有販賣安非他
            命給丁○○之犯行。
     （三）、又證人庚○○於偵查中，對於附表編號一所示之
             時間、地點與價格向被告購買安非他命六次等情
             ，亦已到庭結證甚詳。且其所證稱持用之0000000
             000、0000000000號二門行動電話確於94年4至6月
             間多次密切與被告持用之0000000000號行動電話
             聯絡，有善化警察分局所製之通訊監察作業報告
             表內之通聯紀錄與譯文足憑（見警卷第80─104頁
             ）。顯見其證言所述非虛，堪以採信。且庚○○
             所證亦曾以0000000000號行動電話與被告聯絡買
             毒品一節，經查0000000000號片號卡確曾插於經
             變造內碼序號為000000000000000號之手機內使用
             等事實，有和信電信公司之「通聯調閱查詢單」
             附卷足憑（見警卷第34、35頁）。而警察於拘提
             被告時於其駕駛之自小客車上所查扣之ＮＯＫＩ
             Ａ廠牌手機洽係該變造內碼之000000000000000號
             （扣押書誤載為000000000000000號）之手機。此
             部份證人庚○○之證述與查扣之手機所插用之門
             號相符，亦足認其證述之可採。
     （四）、被告雖委由辯護人聲請詰問證人丙○○即被告之
             胞姊，以證明被查扣之0000000000號行動電話係
             何人使用？證人丙○○亦到庭證稱：該插用00000
             00000號卡之ＭＯＴＯＲＯＬＬＡ手機係我撿到的
             ，我常常撿到手機，會看看客人會不會回來拿，
             不回來拿就放著，有時候會拿回家等語（見本院
             96 年2月27日審理筆錄第6頁）。以證明該門號手
             機非被告所持用等情。但查證人丙○○係被告之
             胞姊，其證詞已難免勾串迴護，可信性不高。況
             且，丙○○於當庭亦證稱：印象中是六月間撿到
             該手機的云云（同上頁審理筆錄）。但查，該
             0000000000號行動電話，於94年4月上旬起，即開
             始用於與丁○○之0000000000號通話聯絡，自同
             年5月1日起並有證人庚○○指證係被告之「火哥
             」者，用於與庚○○所持用之0000000000號行動
             電話通話聯絡（參見上揭善化分局通訊監察作業
             報告表）。顯見，綽號「火哥」之被告於94年6月
             之前即持續持用該0000000000號行動電話，非證
             人丙○○所稱6月間始拾回家云云。其所證應係事
             後勾串迴護之詞，不足採信，應以證人庚○○、
             廖良出等人之證詞可信性為高。另被告又舉證人
             戊○○以證明查扣之變造序號為000000000000000
             號之ＮＯＫＩＡ手機是否為戊○○所有，及借予
             被告之時間等情。經本院傳喚戊○○到庭作證結
             果，明確指證該變造手機序號之ＮＯＫＩＡ手機
             係被告乙○○向其胞姊所購買等情（見本院96年4
             月7日審理筆錄第12頁）。而該變造序號之ＮＯＫ
             ＩＡ手機如上所述參之附卷之和信電信公司之通
             聯調閱查詢單，係插用0000000000號ＳＩＭ卡使
             用，且經證人庚○○證稱確曾以其持有之電話與
             該卡號之電話向被告乙○○購買毒品等情。足見
             ，被告所舉證人之證詞均不能為被告有利事實之
             認定。被告所辯，即屬卸責之詞，不足採信。此
             外，又有查扣之行動電話貳支（其中壹含ＳＩＭ
             卡號0000000000）足資佐證。是以，被告之罪證
             ，非僅證人丁○○一人之證述，尚有庚○○等人
             之證述，其辯稱係因後來與證人丁○○之女友交
             往，致遭誣陷（台話之咬）云云，顯無可採。被
             告罪證明確，犯行可以認定。
二、按安非他命係第二級毒品，毒品危害防制條例第二條第二項
    規定甚明。核被告乙○○所為，係犯毒品危害防制條例第四
    條第二項販賣第二級毒品罪，其持有安非他命後，進而販賣
    ，其持有行為應被販賣行為所吸收，不另論罪。被告先後多
    次販賣第二級毒品安非他命之行為，時間緊接，犯罪構成要
    件相同，顯係基於概括犯意反覆為之，為連續犯，均應依修
    正前刑法第五十六條之規定以一罪論，並加重其刑（刑法修
    正之新舊法比較詳如後述）。被告前因違反麻醉藥品管理條
    例等案件，經判處有期徒刑五年十月確定，於九十三年八月
    五日執行完畢，有台灣高等法院被告前案紀錄表可按，其於
    有期徒刑執行完畢後五年以內再犯有期徒刑以上之罪，為累
    犯，依法遞加重其刑。
三、爰審酌被告之品行非佳，販賣安非他命，危害社會治安，惡
    性不輕，惟念其販賣數量不大，所得不多，其行為，對於國
    民身體健康及社會秩序之危害亦鉅，犯罪之動機、目的、所
    犯情節，及犯後態度等一切情狀，量處如主文所示之刑，以
    資懲儆。另扣案之行動電話二支（其中一友插用ＳＩＭ卡號
    0000000000）均係被告販毒時所用且係被告所有，業據上揭
    證人庚○○等人警詢或偵查中證述明確，依毒品危害防治條
    例第十九條第一項規定宣告沒收；如附表所示之販賣毒品所
    得新臺幣五萬一千五百元，雖未扣案，仍應依毒品危害防制
    條例第十九條第一項之規定宣告沒收，如全部或一部不能沒
    收時，以其財產抵償之。
四、被告販賣毒品所得，就附表部分，被告乙○○及附表所示之
    證人庚○○等人均已不記得確實之販賣次數及交易金額，爰
    採最有利於被告之計算方式即依證人所述最少次數及最低價
    格計算，共計所得五萬一千五百元，併此敘明。
五、被告等行為後，刑法第56條連續犯之規定，業於94年2月2日
    修正公布刪除，並於95年7月1日施行，則被告等之犯行，因
    行為後新法業已刪除連續犯之規定，此刪除雖非犯罪構成要
    件之變更，但顯已影響行為人刑罰之法律效果，自屬法律有
    變更，依新法第2條第1項規定，比較新、舊法結果，仍應適
    用較有利於被告之行為時法律即舊法論以連續犯（最高法院
    95 年第8次刑事庭會議決議參照）。
六、又被告乙○○有如上揭之犯罪前科，此有被告前案紀錄表乙
    紙附卷可稽，茲於五年以內再故意犯本件有期徒刑以上之罪
    ，不論依修正前之刑法第47條，或修正後之刑法第47條第1
    項之規定，均構成累犯，對被告而言並無有利或不利之情形
    ，自不生新舊法比較之問題，應逕依修正之刑法第47條第1
    項，論以累犯，並加重其刑。
據上論斷，應依刑事訴訟法第二百九十九條第一項前段，毒品危
害防制條例第四條第二項、第十九條第一項，刑法第二條第一項
前段、第十一條、第五十六條（修正前）、第四十七條第一項，
判決如主文。
本案經檢察官己○○到庭執行職務。
中　　華　　民　　國　　96　　年　　6 　　月　　20　　日
　　　　　　　　　刑事第四庭  審判長法　官  楊清安
                                    法  官  卓穎毓
                                    法  官  朱中和
以上正本證明與原本無異。
如不服本判決，應於判決送達後10日內，向本院提出上訴狀。（
應附繕本）
                                    書記官  陳著振
中　　華　　民　　國　　96　　年　　6 　　月　　22　　日
附錄本案論罪科刑法條全文：
毒品危害防制條例第4條第2項：
製造、運輸、販賣第二級毒品者，處無期徒刑或7年以上有期徒
刑，得併科新臺幣7百萬元以下罰金。
附表：
 ┌──┬────────┬────┬────┬───┐
 │編號│行為之時間      │行為    │價格 (新│次數  │
 │    ├────────┼────┤台幣元) │      │
 │    │行為之地點      │行為對象│        │      │
 ├──┼────────┼────┼────┼───┤
 │1   │94年4-6月間 (最 │販賣安非│2500    │6次   │
 │    │後一次在94年6月5│他命    │        │      │
 │    │日前數日)       ├────┤        │      │
 │    │                │庚○○  │        │      │
 │    ├────────┴────┴────┴───┤
 │    │庚○○住處前                                │
 ├──┼────────┬────┬────┬───┤
 │2   │94年3、4月間    │販賣安非│0000-000│10次以│
 │    │                │他命    │0不等   │內    │
 │    │                ├────┤        │      │
 │    │                │丁○○  │        │      │
 │    ├────────┴────┴────┴───┤
 │    │丁○○住處前                                │
 ├──┼────────┬────┬────┬───┤
 │3   │94年4月29日下 │販賣安非│2500  │3次   │
 │    │午3時許         │他命    │2000  │      │
 │    │同年5月3日下午├────┤2000  │      │
 │    │9時許           │王聰璲  │        │      │
 │    │同年5月19日下 │        │        │      │
 │    │午9時許         │        │        │      │
 │    ├────────┴────┴────┴───┤
 │    │臺南縣安定鄉安加村                        │
 │    │臺南縣善化鎮往胡厝里轉角超商處            │
 │    │臺南縣安定鄉○○○道八號公路橋下          │
 └──┴──────────────────────┘
